【裁判字號】    97,抗,149
【裁判日期】    970731
【裁判案由】    選任清算人
【裁判全文】
臺灣桃園地方法院民事裁定               97年度抗字第149號
抗  告  人  乙○○
訴訟代理人  吳金棟律師
相  對  人  騏廷實業股份有限公司
清  算  人  甲○○
上列抗告人因與相對人間選任清算人事件，對於中華民國97年6
月4 日本院裁定提起抗告，裁定如下：
    主  文
抗告駁回。
抗告程序費用新台幣壹仟元由抗告人負擔。
    理  由
一、按公司之清算，以董事為清算人。但本法或章程另有規定或
    股東會另選清算人時，不在此限。不能依前項之規定定清算
    人時，法院得因利害關係人之聲請，選派清算人。清算完結
    後，如有可以分派之財產，法院因利害關係人之聲請，得選
    派清算人重行分派。公司法第332 條、第333 條分別定有明
    文。由上法文可知，利害關係人聲請法院選派清算人重行分
    派財產，需俟清算程序完結後尚有可以分派之財產，始得為
    之。
二、本件抗告意旨略以：聲請人係騏廷實業股份有限公司（下稱
    騏廷公司）之股東，茲因騏廷公司曾於民國94年6 月17日股
    東會議選任董事長甲○○為清算人進行清算及分派剩餘財產
    ，惟清算後騏廷公司之機器設備等資產突減少4 分之3 以上
    ，疑有清算不實。又騏廷公司與昇興實業股份有限公司（下
    稱昇興公司）係屬同一公司，昇興公司於92年12月間變更公
    司名稱為騏廷公司，抗告人並為昇興公司斯時之董事長，對
    照抗告人於原審所提出之昇興公司資產負債表即可知騏廷公
    司清算不實之處。又騏廷公司未依法將選任清算人及清算完
    結等節陳報鈞院，故騏廷公司自94年6 月17日起之清算程序
    ，即有瑕疵。爰依公司法第333 條規定，聲請重新選任清算
    人及通知騏廷公司清算人甲○○將相關帳簿及文件，提交聲
    請人以便清理現務及就騏廷公司可分派財產分派股東呂禮濱
    、甲○○及聲請人等情，並提出昇興公司董事長曾沐生之名
    片、公司變更名稱說明、公司變更登記表、騏廷公司負責人
    名單為證。
三、經查，騏廷公司於94年6 月17日召開股東會決議解散並選任
    甲○○為清算人，有聲請人提出之股東會議事錄附於原審卷
    宗（參原審卷宗第7 頁）可憑，並據原審依職權向經濟部中
    部辦公室調閱騏廷公司變更登記表及解散決議資料查核屬實
    。而騏廷公司迄今未向本院聲報清算或清算完結，亦經原審
    依職權查詢無訛，有本院民事紀錄科查詢表1 紙附於原審卷
    （參原審卷宗第34頁）足憑。本件騏廷公司既已選任清算人
    進行清算，且清算人未經解任，自無重新選任清算人之可言
    。另復無證據證明騏廷公司已清算完結，亦無抗告人聲請本
    院重行分派財產之餘地。且抗告人所提出之昇興公司資產負
    債表係該公司於93年度所製作之資產負債表，縱認騏廷公司
    之前身為昇興公司，惟歷經四年餘之營業期間，自有虧損盈
    餘之狀態，公司之資產與負債豈有不變更之理？故本院尚無
    法以抗告人所提出此部分之證據遽認騏廷公司有清算不實之
    處，況抗告人若主張騏廷公司清算不實，亦應經公司法所規
    定之特別清算程序進行聲請，並無依公司法第333 條選派清
    算人重行分派財產之適用，聲請人本件聲請，與首揭規定不
    合，應予駁回。本件抗告為無理由，爰裁定如主文。
中    華    民    國    97    年    7     月    31    日
                    民事第三庭  審判長法  官  汪智陽
                                      法  官  熊祥雲
                                      法  官  陳清怡
以上正本係照原本作成。
本裁定除以適用法規顯有錯誤為理由，並經本院許可外，不得再
抗告。如提起再抗告，應於收受後10日內，向本院提出再抗告狀
，並繳納再抗告費新台幣1,000 元。
中    華    民    國    97    年    8     月    1     日
                                      書記官  劉璟佳


司法院資訊處製作；財團法人民間司法改革基金會備份。
